臺灣高等法院高雄分院刑事判決　　　　　　　　　九十三年度上訴字第一二六號
　　上　訴　人
　　即　被　告　乙○○
右上訴人因違反毒品危害防制條例案件，不服臺灣高雄地方法院九十三年度訴字第一
八四六號九十三年八月三十一日第一審判決（起訴案號：臺灣高雄地方法院檢察署九
十三年度毒偵字第二三０四號），提起上訴，本院判決如左：
    主  文
上訴駁回。
    事  實
一、乙○○於民國八十六年間因違反肅清煙毒條例案件，經原審法院判處有期徒刑三
    年二月，又於八十七年間因違反麻醉藥品管理條例案件，經原審法院判處有期徒
    刑三月，定應執行刑有期徒刑三年三月，於八十七年二月二十七日入監執行，八
    十八年九月二十三日假釋出監，嗣又因違反毒品危害防制條例案件，經撤銷假釋
    執行殘刑一年二月又二十一日，於九十一年五月三日縮短刑期執行完畢。其因施
    用毒品案件，經原審法院以八十九年度毒聲字第四九五○號裁定送觀察勒戒後，
    認有繼續施用毒品之傾向，由原審法院以八十九年度毒聲字第五六二八號裁定令
    入戒治處所施以強制戒治，已於九十年七月十九日強制戒治保護管束期滿釋放，
    經臺灣高雄地方法院檢察署檢察官於九十年八月三日，以九十年度戒毒偵字第八
    八五號為不起訴處分確定。詎其仍不知悔改，復基於施用第一級毒品海洛因之犯
    意，於九十三年五月三日上午七時許，在高雄縣大社鄉友人住處，以將海洛因置
    入針筒內施打身體之方式，施用第一級毒品海洛因一次。嗣於同年五月三日下午
    五時許，在高雄市○○區○○路與宏毅三路口為警查獲，並扣得其所有之第一級
    毒品海洛因三包（驗後淨重十八˙七○公克，包裝重一˙六九公克）及施用毒品
    所用且殘留有海洛因毒品之注射針筒二支、塑膠鏟子一支。
二、案經高雄市政府警察局苓雅分局報請臺灣高雄地方法院檢察署檢察官偵查起訴。
      理  由
一、被告雖未於審理期日到庭陳述，惟原審訊據上訴人即被告乙○○直承施用第一級
    毒品海洛因不諱，且被告於九十三年五月三日下午五時許為警查獲時所採集之尿
    液經送請高雄市立凱旋醫院檢驗結果，呈嗎啡陽性反應，此有高雄市立凱旋醫院
    九十三年五月十七日高市凱醫檢字第一八五七號煙毒尿液檢驗成績書暨尿液採證
    代碼對照表各一紙在卷可憑（見偵查卷第十八、十九頁）；且扣案之疑似海洛因
    粉末三包經送法務部調查局鑑定結果，確係含有第一級毒品海洛因（驗後淨重十
    八˙七○公克，包裝重一˙六九公克），有該局九十三年六月一日調科壹字第二
    二○○一七二七九號鑑定通知書一紙在卷可稽（見偵查卷第二一頁）；另扣案注
    射針筒二支及塑膠鏟子一支，經送高雄醫學大學附設中和紀念醫院檢驗結果，確
    係含有海洛因陽性反應，此有該醫院九十三年八月三日第九三○七─五一二號及
    第九三○七─五一三號檢驗報告各一紙附卷可證（見原審卷第二六、二七頁），
    足認被告自白與事實相符，應堪採信。被告曾因施用毒品案件，經原審法院以八
    十九年度毒聲字第四九五○號裁定送觀察勒戒後，認有繼續施用毒品之傾向，由
    原審法院以八十九年度毒聲字第五六二八號裁定令入戒治處所施以強制戒治，已
    於九十年七月十九日強制戒治保護管束期滿釋放，經臺灣高雄地方法院檢察署檢
    察官於九十年八月三日，以九十年度戒毒偵字第八八五號為不起訴處分確定在案
    ，此有上開不起訴處分書、臺灣高雄地方法院檢察署刑案資料查註記錄表、臺灣
    高等法院被告全國前案紀錄表、臺灣高雄地方法院法務部在監
    憑。綜上所述，本案罪證甲確，被告施用第一級毒品犯行，堪以認定，應予依法
    論科。
二、查海洛因係毒品危害防制條例第二條第二項第一款所稱之第一級毒品，不得持有
    、施用。核被告施用海洛因之行為，係犯該條例第十條第一項之施用第一級毒品
    罪。被告持有海洛因後，進而施用，其持有之低度行為應為施用之高度行為所吸
    收，不另論罪。又被告於八十六年間因違反肅清煙毒條例案件，經原審法院判處
    有期徒刑三年二月，又於八十七年間因違反麻醉藥品管理條例案件，經原審法院
    判處有期徒刑三月，定應執行有期徒刑三年三月確定，於八十七年二月二十七日
    入監執行，於八十八年九月二十三日假釋出監，嗣因違反毒品危害防制條例案件
    ，經撤銷假釋執行殘刑一年二月二十一日，於九十一年五月三日縮短刑期執行完
    畢，有臺灣高雄地方法院檢察署刑案資料查註紀錄表及臺灣高等法院被告全國前
    案紀錄表各一份在卷可憑，其於五年內再犯有期徒刑以上之本罪，為累犯，應依
    累犯之規定加重其刑。
三、原審依毒品危害防制條例第十條第一項、第十八條第一項前段，刑法第十一條、
    第四十七條，審酌被告係累犯，且前曾因施用毒品，經觀察、勒戒及強制戒治後
    ，仍不知悔改警惕，猶繼續施用毒品，念其犯後坦承犯行，尚知悔悟，且施用毒
    品乃自戕行為等一切情狀，量處有期徒刑八月，以資懲儆。又扣案之第一級毒品
    海洛因三包（驗後淨重十八˙七○公克，包裝重一˙六九公克，因海洛因毒品附
    著於包裝上剝離不易，應將包裝之整體視為海洛因毒品）及殘留海洛因之注射針
    筒二支、塑膠鏟子一支（因海洛因毒品量微析離不易，均應將之視為海洛因毒品
    ），均應依毒品危害防制條例第十八條第一項前段規定，不問屬於犯人與否，均
    沒收銷燬之；而送驗時所耗損之毒品既已滅失，爰不另為沒收銷燬之諭知，附此
    敘甲。認事用法尚無不合，量刑亦稱妥適，被告上訴狀載意旨並不否認犯罪，謂
    係罹患腦瘤之痼疾，礙於現實環境之困難，而購買第一級毒品海洛因止痛等語，
    指摘原判決不當，並無可取，為無理由，應予駁回。
四、被告經合法傳喚，無正當理由不到庭，爰不待其陳述逕行判決。
據上論斷，應依刑事訴訟法第三百六十八條、第三百七十一條，判決如主文。
本案經檢察官邱榮藏到庭執行職務。
中　　　華　　　民　　　國　　九十四　　年　　　一　　　月　　　四　　　日
　　　　　　　　　　　　　　　臺灣高等法院高雄分院刑事第二庭
                                          審判長法官  林正雄
　　　　　　　　　　　　　　　　　　　　　法　　　官  黃壽燕
　　　　　　　　　　　　　　　　　　　　　法　　　官  陳啟造
右正本證甲與原本無異。
如不服本判決應於收受本判決後十日內向本院提出上訴書狀，其未敘述上訴理由者，
並得於提起上訴後十日內向本院補提理由書狀（均須按他造當事人之人數附繕本）「
切勿逕送上級法院」。
　　　　　　　　　　　　　　　            法官書記官  黃琳群
中　　　華　　　民　　　國　　九十四　　年　　　一　　　月　　　四　　　日
附錄本判決論罪科刑法條全文：
毒品危害防制條例第十條
施用第一級毒品者，處六月以上五年以下有期徒刑。
